

Yavel Rico

Programadora Front-End

🔀 yavelwork@gmail.com 🤳+54 9 11 6787 6333 🛭 🗘 CABA, Argentina

Perfil

Programadora front-end con experiencia en desarrollo web y conocimientos en diseño UX. Graduada en la Universidad de Belgrano en la Tecnicatura en Diseño y Animación Digital. Actualmente estudiando Desarrollo de Software en la Universidad Argentina de la Empresa y realizando un curso de Programación Full Stack en Coderhouse. Apasionada por crear experiencias de usuario atractivas y funcionales mediante la implementación de tecnologías web.

Experiencia

Diseñadora Gráfica y 3D

ago 2022 - presente

Everneed SRL - CoolTools | CABA, Argentina

- Diseño de etiquetas atractivas y funcionales.
- Dominio de herramientas de diseño gráfico (Photoshop, Illustrator, InDesign).
- Modelaje 3D de objetos realistas y detallados.
- Gestión de proyectos y trabajo colaborativo.

Desarrolladora Front-End

mar 2021 - presente

Freelancer

- Desarrollo y mantenimiento de sitios web utilizando HTML, CSS y JavaScript.
- Optimización del rendimiento del sitio web y resolución de problemas técnicos.
- Implementación de diseños responsivos y adaptativos para garantizar una experiencia de usuario óptima en diferentes dispositivos y tamaños de pantalla.
- Integración de APIs y servicios externos para agregar funcionalidades avanzadas a los sitios web, como integración de pagos, servicios de autenticación, etc.

Diseñadora de Comics

ene 2022 - ene 2023

Tornado Creations | A distancia

- Diseño de personajes memorables y visualmente atractivos.
- Creación de ilustraciones y dibujos detallados para el desarrollo del cómic.
- Dominio de técnicas y estilos de dibujo para transmitir emociones y narrativa visual.
- Colaboración en el proceso de creación de la historia y diseño de viñetas para el cómic.

Datos Personales

Sitio web

https://yavelrico.github.io/YavelArt/index.html

LinkedIn

https://www.linkedin.com/in/yavelrico/

Instagram

@yavelrico@yavelcode@yavelart@yaveldesign

Habilidades

- Lenguajes de programación: HTML, CSS, SASS, JavaScript, PHPData mining and analysis
- Frameworks y bibliotecas: React, Angular, Bootstrap
- Herramientas de diseño y prototipado: Adobe XD - Photoshop -Illustrator, Sketch, Figma
- Control de versiones: Git, GitHub
- Metodologías ágiles: Scrum
- Experiencia en desarrollo y diseño responsivo en diferentes dispositivos y tamaños de pantalla.

Idiomas

Español

Ingles

Formación

Tec. en Desarrollo de Software mar 2023 - presente

Universidad Argentina de la Empresa | CABA, Argentina

Tec. en Diseño y Animación Digital mar 2021 - ene 2023

Universidad de Belgrano | CABA, Argentina

Secundaria feb 2019 - dic 2020

Escuela Del Mirador | CABA, Argentina

Secundaria mar 2008 - dic 2018

Villa Devoto School | CABA, Argentina

Cursos

Programación Full Stack presente

CoderHouse

Desarrollo Web mar 2023 - jun 2023 JavaScript jun 2023 - ago 2023 React Js ago 2023 - oct 2023 oct 2023 - abr 2024 Programación Backend

ene 2020 - feb 2020 **English Language Tuition Course**

Harrow House International College

Certificados

IGCSE First Language Spanish nov 2019

University of Cambridge

IGCSE First Language English nov 2018

University of Cambridge

dic 2015 Preliminary English Test (PET)

University of Cambridge

Flyers (YLE) nov 2013

University of Cambridge

FirstWords - Pearson Test of English Young Learners nov 2011

Pass With DISTINCTION

Edexcel

Referencias

Ingeniero Sergio Omar Aguilera

Universidad de Belgrano | CABA, Argentina

+54 9 11 5993 4982



x sergio.aguilera@ub.edu.ar

Dr. Gerardo Garcia

CEO | Everneed SRL | CABA, Argentina



+54 9 11 5844 0878